【裁判字號】    98,上易,2913
【裁判日期】    981209
【裁判案由】    毒品危害防制條例
【裁判全文】
臺灣高等法院刑事判決                98年度上易字第2913號
上  訴  人
即  被  告  甲○○
上列上訴人因違反毒品危害防制條例案件，不服臺灣板橋地方法
院98年度易字第2233號，中華民國98年10月29日第一審判決（起
訴案號：臺灣板橋地方法院檢察署98年度毒偵字第5104號，經原
審改行簡式審判程序），提起上訴，本院判決如下：
    主  文
上訴駁回。
    理  由
一、按提起第二審之上訴，其上訴書狀應敘述具體理由，為第二
    審上訴必備之程式。此觀民國96年7月4日修正公布刑事訴訟
    法第361條第2項之規定甚明。倘上訴理由之敘述未合乎具體
    之要求者，其上訴即屬同法第367條前段所定「上訴不合法
    律上之程式」，第二審法院應依同法第372條前段之規定，
    以判決駁回之。至其理由之具體與否，屬第二審法院審查範
    圍，不在第一審法院命補正之列，上訴書狀如已敘述理由，
    無論其具體與否，即無待其補提理由書或命補正之問題。此
    與上訴書狀全未敘述上訴理由者，第一審法院依刑事訴訟法
    第361條第3項之規定，應定期間先命補正之情形，尚屬有別
    。又第二審上訴之目的，既在於請求撤銷、變更原判決，則
    所謂「具體理由」，自應就原判決如何足以撤銷、如何應予
    變更之「事實上」或「法律上」之具體根據，本於確實之訴
    訟資料暨原因事實之所出，逐一敘述、記載，必已具體指出
    原判決事實認定所依憑之證據有如何之錯誤（例如原判決所
    採納之證據如何不具證據能力，所為證明力之判斷如何違背
    經驗、論理法則等），法律之適用（尤其實體法）有如何違
    誤之處，而足以動搖原判決使之成為不當或違法而得改判之
    事由；必要時並應提出有利於己之事證，期使第二審法院採
    納，俾為有利於上訴人之認定，始屬合法。上訴理由之敘述
    ，應先合乎具體之要求，始有所敘述可取與否之實體審理與
    判斷之問題。是上訴人之上訴書狀雖敘述上訴理由，但僅泛
    言原判決認定事實錯誤、違背法令、量刑失之過重或輕縱等
    情詞，而未依上揭意旨指出具體事由，或形式上雖已指出具
    體事由，然該等事由縱使屬實，亦不足以認為原判決有何不
    當或違法（例如所指摘訴訟程序之瑕疵，將因第二審重新審
    理而補正），或其所陳之事由，與訴訟資料所載不相適合，
    或所指摘原判決之「不當」或「違法」根本不存在者，均應
    認其實質上並未符合具體之要件，庶符節制濫行上訴之立法
    意旨。
二、原審判決上訴人即被告甲○○施用第二級毒品罪，累犯，處
    有期徒刑8月。上訴人不服原審判決而提起上訴，上訴意旨
    略以: 被告於98年7月13日13時30分許係因友人要伊拿安非
    他命吸食器給網友，乃為警查獲。警方驗尿後未由伊親自封
    瓶，伊有向檢察官說明云云。
三、原判決依憑被告之自白、臺灣檢驗科技股份有限公司98年7
    月31日出具之UL/2009/70665號濫用藥物檢驗報告、臺北縣
    政府警察局偵辦煙毒、麻醉藥品案被移送人姓名及代碼對照
    表、現場照片、扣案吸食器等證據，認定上訴人有施用第二
    級毒品之犯行，從形式上觀察，於法尚無不合。且員警係因
    見被告形跡可疑，遂予以盤查，並經被告自願同意警方搜索
    ，而查扣第二級毒品安非他命吸食器1組，並採集被告之尿
    液送驗，有臺北縣警察局新莊分局刑事案件報告書、調查筆
    錄及被告自願受搜索同意書為證(見偵卷第3、6-11、14頁)
    ，足認警察逮捕被告至派出所及採集被告尿液之程序，於法
    並無不合。被告雖於偵訊時表示採尿過程未親自封瓶，然有
    簽名云云，惟被告於原審審理程序中，經法官訊問對於檢察
    官起訴之犯罪事實有何意見時，被告回答認罪，並同意進行
    簡式審判程序等情，有原審法院98年10月19日審判筆錄在卷
    可憑（見原審卷第25-27頁）。況被告於98年7月13日為警查
    獲後，經將其親採之尿液送驗結果，初步檢驗結果呈安非他
    命類陽性反應，再以氣相層析質譜儀確認檢驗呈安非他命、
    甲基安非他命陽性反應，亦有臺灣科技檢驗股份有限公司98
    年7月31日濫用藥物檢驗報告在卷可稽（見偵卷第33頁），
    故被告尿液縱未經被告親封，亦不影響本案被告確有施用第
    二級毒品之認定。是上訴意旨，徒憑己詞，再事爭執，且未
    具體指明原判決前開認事或用法有何不當或違法情形，綜此
    ，應認被告之上訴實質上未符合理由應具體之要件。依上說
    明，其上訴為不合法律上之程式，應予駁回。並不經言詞辯
    論為之。
四、據上論斷，應依刑事訴訟法第367條前段、第372條，判決如
    主文。
中    華    民    國    98    年    12    月    9     日
            刑事第二十二庭審判長法  官  郭雅美
                                法  官  李麗珠
                                法  官  洪于智
以上正本證明與原本無異。
不得上訴。
                                書記官  強梅芳
中    華    民    國    98    年    12    月    10    日


司法院資訊處製作；財團法人民間司法改革基金會備份。
